【裁判字號】    90,易,440
【裁判日期】    900927
【裁判案由】    竊盜等
【裁判全文】
臺灣宜蘭地方法院刑事判決                            九十年度易字第四四號
    公  訴  人  臺灣宜蘭地方法院檢察署檢察官
    被      告  乙○○
                丙○○
                甲○○
右列被告等因竊盜等案件，經檢察官提起公訴（九十年度偵字第一三七八、一六四六
號），本院判決如左：
    主  文
乙○○、丙○○共同連續在公眾得出入之場所賭博財物，乙○○處罰金伍仟元、丙○○處罰金肆仟元，如易服勞役均以參佰元折算壹日。扣案「小瑪琍」壹台、「水果盤
」貳台及麻將壹台（含ＩＣ板共肆片）及賭檯之財物即機具內之賭資共新台幣肆仟壹
佰元均沒收。
甲○○在公眾得出入之場所賭博財物，處罰金壹仟元，如易服勞役以參佰元折算壹日
。
丙○○被訴竊盜部分無罪。
    事  實
一、乙○○與不詳姓名綽號「唐突」之成年男子，共同基於賭博之概括犯意聯絡與行
    為分擔，自民國九十年三月初起，在乙○○位於宜蘭縣頭城鎮○○路一八二之三
    號房屋旁之雞寮公眾得出入之場所，設置由「唐突」提供賭博性電動玩具「小瑪
    琍」一台、「水果盤」二台及麻將一台，並由有共同犯意聯絡之丙○○負責現場
    提供客人兌換硬幣，其玩法均以每次投新台幣（下同）十元，依機台所顯示之賠
    率押注（一至五倍），若押中即會可贏得所押注倍數所得分數同額退幣，若未押
    中，則投入金額由機器沒入之方式，而連續與不特定人賭博財物。嗣於同年四月
    十九日下午三時三十分許，經警於上址當場查獲甲○○正於該處以小瑪琍賭博性
    電動玩具賭博時，並扣得上揭賭博性電動玩具四台（含ＩＣ板共四片）及機具內
    之賭資新台幣（下同）四千一百元。
二、宜蘭縣警察局礁溪分局報告台灣宜蘭地方法院檢察署檢察官偵查起訴。
    理  由
壹、有罪部分：
一、右揭事實，業據被告丙○○坦承上開機台均是綽號「唐突」與同案被告乙○○所
    擺設，而伊受有乙○○提供住處之恩惠，所以幫忙看現場，並提供客人兌換錢幣
    等語；而被告甲○○則坦承有至上揭處所把玩賭博性電動玩具，並曾向丙○○兌
    換錢幣，而為警當場查獲等語不諱，二人所言互核之下大致相符，此外並有上述
    賭博性電動玩具四台（含ＩＣ板四片）、從機具扣得之現金共四千一百元（分別
    係一百二十元、三千九百八十元）、另有搜索扣押證明筆錄及扣押物品清單可憑
    。而被告乙○○雖坦承上述機具係於其住處之雞寮內查獲，惟矢口否認有上述犯
    行，辯稱：那些賭博性機台是丙○○一個人擺設的，伊並未參與云云。然查，上
    述被告乙○○與綽號「唐突」之人共同擺設前述賭博性電動玩具機台等情，已據
    同案被告丙○○於本院供述屬實，並有上述賭博性機台及賭資扣案可參。而被告
    乙○○自承上開機台係於其住處之雞寮內查獲，亦有前述搜索扣押證明筆錄可憑
    ，而被告丙○○亦稱乙○○並未收取住屋租金等語，衡情被告乙○○豈會未收任
    何租金而提供自己處所供被告丙○○居住甚至擺設電玩機台營利？是被告前述所
    辯顯違常情不足採信。是此部分被告三人犯行明確，應依法論科。
二、核被告三人所為，均係犯刑法第二百六十六條第一項之賭博罪。被告乙○○、丙○○與綽號「唐突」不詳姓名之成年男子，有犯意聯絡與行為分擔，均為共同正
    犯。又被告乙○○、丙○○所犯上述多次犯行，係均時間緊接，所犯構成要件相
    同，顯係基於概括犯意為之，均為連續犯，應均依法加重其刑。爰審酌被告等犯
    罪之動機、目的、手段、所犯對社會風氣之影響及犯罪後之態度等一切情狀，各
    量處如主文所示之刑，並均諭知易服勞役之折算標準。而扣案當場賭博器具「小
    瑪琍」壹台、「水果盤」貳台及麻將壹台（含ＩＣ板共四片）及賭檯之財物即機
    具內之賭資共新台幣四千一百元均沒收。而其餘查扣之款項，並非自前述機具內
    扣得，有搜索扣押證明筆錄可憑，是並無積極證據足證其餘查扣款項係屬賭台上
    之賭資，爰不宣告沒收，亦予敘明。
貳、無罪部分：
一、公訴意旨略以：被告丙○○意圖為自己不法所有，於九十年四月十八日凌晨零時
    許，在宜蘭縣頭城鎮○○路某魚塭旁，竊取他人所有之電纜線二大包（約重四十
    公斤）得手後放在宜蘭縣頭城鎮○○路一八二之三號房屋內存放，為警於查獲上
    開賭博案件時。一併查獲。因認被告丙○○涉有刑法第三百二十條第一項之竊盜
    罪。
二、犯罪事實應依證據認定之，無證據不得推定其犯罪事實。又不能證明被告犯罪，
    應諭知無罪判決。刑事訴訟法第一百五十四條、第三百零一條第一項定有明文。
三、公訴人認被告涉有前述犯行，無非以被告丙○○於檢察官偵查時坦承有於上述竹
    安路路旁運取走上開電纜線等語，且電纜線是值錢之物，即使要廢棄不用，亦可
    賣給舊貨商變現，故被告丙○○辯稱以為是別人不要的云云並非可採，為主要論
    據。惟查，上述電纜線二大包，係於前述宜蘭縣頭城鎮○○路一八二之三號住處
    所查獲，是在前述頭城鎮○○路魚塭旁所運回來等語，雖據被告丙○○於檢察官
    偵查時坦承在卷。然被告於本院審理卻翻異前詞，否認犯行。而上揭電纜線二大
    包就為何人所有？被害人是何人？並不明確，已據本件承辦員警即宜蘭縣警察局
    礁溪分局偵查員王彥尊陳述明確，有本院公務電話記錄一紙可參，是上揭魚塭旁
    電纜線二大包，究係他人失竊之物抑或為他人拋棄之無主物，則有合理懷疑，是
    並無積極證據足以確信被告丙○○有竊取「他人之物」之犯行，是依前揭說明，
    被告丙○○此部分自應為無罪之諭知。
據上論斷，應依刑事訴訟法第二百九十九條第一項前段、第三百零一條第一項、刑法
第二十八條、第五十六條、第二百六十六條第一項、第二項，第四十二條第二項、罰
金罰鍰提高標準條例第一條前段、第二條，判決如主文。
本案經檢察官廖允松到庭執行職務
中    華    民    國      九十      年       九       月     二十七     日
                                      臺灣宜蘭地方法院刑事第二庭
                                          法  官  蔡  仁  昭
右正本證明與原本無異。
如不服本判決，應於判決送達後十日內向本院提出上訴狀。( 應附繕本 )
                                          書記官  陳  旺  誠
中    華    民    國      九十      年       九       月     二十七     日


司法院資訊處製作；財團法人民間司法改革基金會備份。
